Inventaris van het archief van het geslacht Van Dam van Isselt en aanverwante geslachten, 1772-1949
Nationaal Archief, Den Haag
- Het geslacht Van Dam van Isselt, I.
  - Jacob Thomas Theodoor Carel van Dam van Isselt (1842-1916), Henriëtte Maria Lucretia Drabbe (1841-1890) en Lucie Julie Jeannette Drabbe (1845-1900), F.
    - Jacob Thomas Theodoor Carel van Dam van Isselt, 1.
      - funkties, b.
        - andere funkties, b.2
          - Stukken betreffende de wijziging van het reglement op het eindexamen H.B.S. 5 jarige cursus waarover hij als voorzitter van de Centrale Gezondheidsraad een advies had uitgebracht., 1912; 141; 1 omslag
          - "De dieren in de kinderwereld", artikel van zijn hand in het tijdschrift "Het Kind"., 1915; 142; 1 deel
    - Henriëtte Maria Lucretia Drabbe, 2.
      Zij was de dochter van Johan Drabbe en Jeannette Hermentine Lux.
      - Ingekomen brieven van L.J.J. Drabbe en van J.T.T.C. van Dam van Isselt., 1883; 143; 2 stukken
      - Testament verleden voor P. de Wilde, notaris te 's-Heerenberg. Afschrift., 1889; 144; 1 stuk
      - Stukken betreffende haar overlijden en nalatenschap., 1890; 145; 1 omslag
      - Fotografische portretten en een tekening van een van de exemplaren met aantekening betreffende deze afbeeldingen., z.j.; 146; 1 omslag
    - Lucie Julie Jeannette Drabbe, 3.
      - Fotografisch portret van haar met aantekeningen betreffende dit portret., c. 1870; 147; 2 stukken
      - Ingekomen brieven van H.M.L. Drabbe, W.E. van Dam van Isselt en J. Rambonnet., (c. 1873, 1888) en 1896; 148; 1 omslag
      - Stukken betreffende haar overlijden en nalatenschap., 1891 en 1900; 149; 1 omslag
      - Testament verleden voor L.C. van de Ven, notaris te Bergen op Zoom. Afschrift., 1892; 150; 1 stuk
      - Gedicht door haar geschreven vermoedelijk ter gelegenheid van het Sint Nicolaasfeest., 1896; 151; 1 stuk
      - Gedicht door haar geschreven ter gelegenheid van het Sint Nicolaasfeest., 1899; 152; 1 stuk
  - Willem Edmond van Dam van Isselt (1870-1951) en Jacoba Rambonnet (1871-1940), G.
    Over Willem Edmond van Dam van Isselt zoon van Jacob Thomas Theodoor Carel van Dam van Isselt en Henriëtte Maria Lucretia Drabbe, zie Inleiding.
    - Willem Edmond van Dam van Isselt, 1.
      - particulier, a.
        - persoonlijk leven, a.1
          - Stukken betreffende zijn verloving en huwelijk met Jacoba Rambonnet., 1891, 1893; 153; 1 omslag
          - "Een paar bijdragen, die ik zeer mooi vond en opgenomen in het album 'Oost en West'," gedichten opgedragen aan de Koningin-Moeder Emma door J.H. Gunning en Marie Boddaert, overgeschreven door W.E. van Dam van Isselt., c. 1904; 154; 1 stuk
          - Prentkaarten houdende mededelingen over zijn verblijf in Zwitserland., 1905, 1906; 155; 2 stukken
          - Fotografisch portret van hem en zijn gezin, gemaakt ter gelegenheid van zijn koperen bruiloft., 1906; 156; 1 stuk
          - Bewijs van lidmaatschap van de Maatschappij der Nederlandsche Letterkunde te Leiden., 1909; 157; 1 stuk
          - Koninklijk Besluit van 25 augustus 1922, nummer 61, houdende zijn benoeming tot officier in de Orde van Oranje Nassau. Afschrift., 158; 1 stuk
          - Stukken betreffende onderzoekingen naar de herkomst van enige schilderijen in zijn bezit., 1926-1927; 159; 1 omslag
          - Koninklijk Besluit van 1 augustus 1927, nummer 63, houdende zijn benoeming tot ridder in de Orde der Nederlandsche Leeuw. Afschrift., 160; 1 stuk
          - Ingekomen uitnodiging tot het bijwonen van de begrafenis van generaal J.B. van Heutz., 1927; 161; 1 stuk
          - Krantebericht houdende mededelingen van de vermissing van twee skilopers met aantekeningen van Van Dam van Isselt dat zijn zoon Jacob niet aan de skitocht had deelgenomen., 1932 en z.j.; 162; 2 stukken
          - Ingekomen felicitaties bij zijn 40-jarig huwelijksfeest., 1933; 163; 1 omslag
          - Ingekomen felicitaties bij gelegenheid van zijn 71ste verjaardag en ingekomen brieven ter herdenking van het feit dat zijn vrouw 1 jaar overleden was., 1941; 164; 1 omslag
          - Aantekeningen van gebeurtenissen over de periode van 1 tot en met 11 augustus 1942., 165; 1 stuk
          - "Frederikstad aan de Eider en hare Hollandsche Gemeente", ingekomen boekwerk over de stichting van Frederikstad als kerstgeschenk van zijn dochter Josine met correspondentie en kranteknipsels., 1946, 1947; 166; 1 omslag
          - Aantekeningen over de kosten van de operatie van zijn zoon., 1947; 167; 1 stuk
          - Fotografisch portret van hem en zijn zuster Lucie, vermoedelijk in 1876 te Bergen op Zoom gemaakt. z.j. 1 stuk, 168
          - Ingekomen gedichten mogelijk gemaakt ter gelegenheid van een Sint Nicolaasfeest., z.j.; 169; 2 stukken
          - Klad van een brief aan Eleonore Rijpperda Wierdsma., z.j.; 170; 1 stuk
        - financiën, a.2
          - Kasboeken van 1889-1943., 171-178; 8 delen
            - 1889-1897, 171
              Voorin autobiografische aantekeningen van Van Dam van Isselt, achterin jaaroverzichten over de jaren 1889-1948.
            - 1898-1906 mei., 172
            - 1906-1910 april., 173
            - 1910 mei-1917 november, 174
            - 1917 december-1925 januari, 175
            - 1925 januari-1934 januari, 176
              Met aantekeningen van Van Dam van Isselt.
            - 1934 januari-1939 mei, 177
            - 1938 juli-1943 juni, 178
        - genealogisch onderzoek, a.3
          - "Het geslacht Van Dam", uitgave van net genealogisch en Heraldisch archief, Oisterwijk., 1893; 179; 1 katern
          - Afschriften van akten van huwelijkse voorwaarden, testamenten en burgerlijke stand van leden van het geslacht Van Dam van Isselt, verzameld ten behoeve van genealogische onderzoekingen., 1906-1908 en z.j.; 180; 1 omslag
          - Stukken betreffende genealogisch onderzoek omtrent mogelijke verwantschap van de familie Van Dam van Isselt en de familie Van Wassenaer., 1908-1943; 181; 1 omslag
          - Genealogische aantekeningen betreffende het geslacht Drabbe, door hem verzameld en opgemaakt., c. 1920; 182; 1 pak
          - Genealogische kladaantekeningen betreffende leden van het geslacht Van Dam van Isselt en aanverwante geslachten., z.j.; 183; 1 pak
          - Ingekomen brieven van W. Bruin, naar aanleiding van het testament van Cornelis Coomans., 1930 en 1932; 184; 2 stukken
          - Bijlage bij inventarisnummer 184: "Stichting C. Coomans", uittreksel uit het testament van C. Coomans., 1894; 185; 1 stuk
          - Stukken betreffende een meningsverschil met jonkheer dr. mr. E.A. van Beresteyn omtrent de herkomst van het geslacht Van Dam van Isselt., 1937; 186; 1 omslag
          - Stukken betreffende het leven en werken van E.W. van Dam van Isselt., c. 1940-1945; 187; 1 pak
          - Genealogische aantekeningen betreffende het geslacht Rambonnet door Van Dam van Isselt verzameld en/of opgemaakt., c. 1942; 188; 1 pak
          - Akte houdende de verklaring van de Algemene Rijksarchivaris mr. R. Bijlsma, dat Van Dam van Isselt op het Algemeen Rijksarchief wetenschappelijk onderzoek verricht met het verzoek aan de duitse bezetters daarom een blijvende vestiging in Den Haag te verkrijgen., 1943; 189; 1 stuk
          - Genealogische aantekeningen verzameld door Van Hinsbergen hoofdcommies van het Rijksarchief te Utrecht, betreffende Van Dam en aanverwante geslachten., c. 1944; 190; 1 pak
          - Aantekeningen betreffende leden van het geslacht Van Dam van Isselt., c. 1944 en z.j.; 191; 1 pak
          - Genealogische gegevens betreffende het geslacht Drabbe, door hem verzameld., z.j.; 192; 1 omslag
          - Genealogische aantekeningen betreffende het geslacht Servatius., z.j.; 193; 1 stuk
          - Gedeeltelijke afschriften van trouw- en begraafboeken vermoedelijk van Amersfoort van 1589-1635., z.j.; 194; 1 omslag
          - Foto van kerk en lichttoren te Goedereede met op de achterzijde genealogische aantekeningen van zijn hand over Herman Coenraad Wippermann., z.j.; 195; 1 stuk
          - "Genealogie van het Geslacht van Barnevelt", uitgave van Nederlands familiearchief 1877, 1878. z.j.; 196; 2 delen
            In de delen bevinden zich aantekeningen van J.T.T.C. en W.E. van Dam van Isselt.
          - Aantekeningen betreffende leden van de familie Van Dam van Isselt ontleend aan transportregisters van Amersfoort en Soest uit de l6e en 17e eeuw., z.j.; 197; 1 pak
          - Ingekomen brief van Staatsbosbeheer met op de achterzijde aantekeningen betreffende de scheiding tussen Lucie van Dam van Isselt en A.C.A. Plasschaert., z.j.; 198; 1 stuk
      - funkties, b.
        - Stukken betreffende zijn militaire loopbaan., 1885-1929; 199; 1 omslag
        - Concepten van rapporten over de strategische positie van de stelling Amsterdam door Van Dam van Isselt, kapitein der generale staf, met bijlagen en latere aantekeningen., z.j. 1907-1940; 200; 1 omslag
        - "Geheimhouding inzake 's lands dode weermiddelen", overdruk uit "Het Vaderland" van 23 oktober 1910 door G.J.W. Koolemans Beynen., 201; 1 deel
        - Afschriften en minuten van uitgaande brieven aan J.T.T.C. van Dam van Isselt, de ministers van Oorlog Colijn en Van Dijk over militaire zaken., 1911, 1925; 202; 1 omslag
        - Stukken betreffende een meningsverschil met generaal Snijders, opperbevelhebber van de land- en zeemacht inzake versterking van het veldleger., 1914-1919; 203; 1 omslag
        - Kladaantekeningen over maatregelen te nemen bij het bevel tot verhoogde paraatheid op 31 maart 1916, met nadere annotaties., 1916 en z.j.; 204; 1 stuk
        - Fotografisch portret van Van Dam van Isselt aan zijn bureau aan de Nieuwe Uitleg in Den Haag., 1924; 205; 1 stuk
        - Stukken betreffende een onderzoek naar de oprichtingsdatum van het regiment Genietroepen., 1924-1928; 206; 1 omslag
        - Album hem aangeboden bij zijn afscheid als kolonel van de generale staf en direkteur van de hogere krijgsschool, met lijst van schenkers., 1925; 207; 1 deel en 1 stuk
        - Ingekomen felicitaties bij zijn benoeming tot luitenant-generaal., 1929; 208; 1 omslag
        - Stukken betreffende zijn streven naar vaststelling van een langere eerste oefeningsperiode in de dienstplicht., 1934-1940; 209; 1 omslag
        - Ingekomen brief van het ministerie van Oorlg betreffende door Van Dam van Isselt bestelde nummers van de militaire spectator., 1949; 210; 1 stuk
        - Aantekening omtrent een bedankbrief van oud-Minister van Onderwijs A.L.W. Seyffardt, voor de toezending van een artikel genaamd: "De encadering van de landweer in verband met het Reservekader"., z.j.; 211; 1 stuk
      - publikaties en manuscripten, c.
        - "Geschriften, enz. van W.E. van Dam van Isselt". Chronologische lijst van publikaties van Van Dam van Isselt door hemzelf opgesteld., c. 1948; 212; 1 stuk
        - "Volksweerbaarheid"., 1901; 213; 1 deel
          Oud nummer 16a.
          In dit deel bevinden zich aantekeningen van de schrijver.
        - "Volksweerbaarheid" zie 213 tweede druk., 1901; 214; 1 deel
          Oud nummer 16b.
        - "Beknopt geschiedkundig overzicht van de ontwikkeling van ons krijgswezen sedert november 1813"., 1903; 215; 1 deel
          Oud nummer 30.
        - "Een Nederlandsch Volksleger"., 1904; 216; 1 deel
          Oud nummer 37.
        - "Familieaantekeningen van Willem Adriaan van Dam"., 1904; 217; 1 katern
          Oud nummer 38.
        - "Militaire organisatie van ons spoorwegpersoneel"., 1904; 218; 1 katern
          Oud nummer 40.
        - "Het huis, de hofstede en 4 morgen land op Isselt"., 219; 1 deel
          Oud nummer 50.
        - "Het 3e regiment veld-artillerie van 1881-1906" door W.E. van Dam van Isselt en A.E. Kist., 220; 1 deel
          Oud nummer 56.
        - "Samenwerking tusschen Nederland en België"., 1906; 221; 1 katern
          Oud nummer 58.
        - "Genealogische aantekeningen betreffende de familie Van Dam (Amersfoort, Utrecht)", deel I., 1906; 222; 1 deeltje
          Oud nummer 59.
        - "Genealogische aantekeningen betreffende de familie Van Dam (Amersfoort, Utrecht)", deel II., 1906; 223; 1 deeltje
          Oud nummer 63.
        - "Genealogische aantekeningen betreffende de familie Van Dam (Amersfoort, Utrecht)", deel III., 1906; 224; 1 deeltje
          Oud nummer 65.
        - "Eenige lotgevallen van Jacob van Dam, consul te Smyrna van 1668-1688"., 1906; 225; 1 deeltje
          Oud nummer 66.
          In dit deeltje bevinden zich aantekeningen van de schrijver.
        - "Avanciën in de Levant (1668-1688)"., 1906; 226; 1 deel
          Oud nummer 67.
        - "Het ontwerp-regeringsreglement voor de levant van 1673 en het formulier van 1675"., 1907; 227; 1 deel
          Oud nummer 74.
        - "De beteekenis van de instelling der verlofsofficieren"., 1908; 228; 1 katern
          Oud nummer 80.
        - "De Nederlandsche Kadervorming in het licht van Denemarken's oorlogsvoering"., 1908; 229; 1 deel
          Oud nummer 82.
          In dit deel bevinden zich aantekeningen en onderstrepingen van de schrijver.
        - "Genealogische aantekeningen betreffende de familie Van Dam (Amersfoort, Utrecht)", deel V., 1908; 230; 1 deeltje
          Oud nummer 84.
        - "Het predikantengeslacht Nahuys"., 1908; 231; 1 katern
          Oud nummer 85.
        - "Het 'in train brengen' van het in 1675 voor de levant ontworpen formulier (1675-1680)"., 1908; 232; 1 deel
          Oud nummer 86.
        - "De aanvulling van ons Korps beroepsofficieren"., 1908; 233; 1 katern
          Oud nummer 88.
        - "Onuitgegeven bescheiden nopens de berenning en de overgave van Amersfoort in 1629"., 1908; 234; 1 deel
          Oud nummer 92.
        - "De dertien 'Discreperende Kooplieden te Smyrna' (1685-1687)"., 1909; 235; 1 deel
          Oud nummer 94.
        - "Genealogische aantekeningen betreffende de familie Van Dam (Amersfoort, Utrecht)", deel VII., 1908; 236; 1 deeltje
          Oud nummer 95.
        - "Een sergeant-majoor van het kasteel Batavia in het midden der 17e eeuw"., 1908; 237; 1 katern
          Oud nummer 96.
        - "Genealogische aantekeningen betreffende de familie Van Dam (Amersfoort, Utrecht)", deel VIII., 1908; 238; 1 deeltje
          Oud nummer 97.
        - "Verlofs-officieren bij de veldartillerie"., 1909; 239; 1 deel
          Oud nummer 99.
        - "Genealogische aantekeningen betreffende de familie Van Dam (Amersfoort, Utrecht)", deel X., 1909; 240; 1 deeltje
          Oud nummer 105.
        - "De grondslagen van onze weerkracht"., 1910; 241; 1 omslag
          Oud nummer 107.
        - "Genealogische aantekeningen betreffende de familie Van Dam (Amersfoort, Utrecht)", deel XI., 1910; 242; 1 deeltje
          Oud nummer 110.
        - "De stelling van Amsterdam". 1910, met aantekeningen en kranteartikelen., z.j.; 243; 1 omslag
          Oud nummer 111.
        - "Trijn van Leemput en haar man"., 1911; 244; 1 katern
          Oud nummer 126.
        - "Een declaratie uit den ouden tijd"., 1911; 245; 1 katern
          Oud nummer 130.
        - "Aantekeningen uit de oude registers te Amersfoort"., 1912; 246; 1 katern
          Oud nummer 134.
        - "Genealogische aantekeningen betreffende de familie Van Dam (Amersfoort, Utrecht)"., 1912/13 deel XII; 247; 1 deeltje
          Oud nummer 139.
        - "De wijziging van de landweerwet"., met aantekeningen en kranteartikelen.; 1912; z.j.; 248; 1 omslag
          Oud nummer 140.
        - "de beteugeling van de onwillige schutters in januari en februari 1831"., 1912; 249; 1 deel
          Oud nummer 148.
        - "Aantekening op de beteugeling van de onwillige schutters in januari en februari 1831", met aantekeningen en correspondentie., 1913; 250; 1 omslag
          Oud nummer 153.
        - "Het leven van een onderofficier vóór honderd jaar"., 1914; 251; 1 deel
          Oud nummer 173.
        - "De oudste, bekende zegels en het wapen van de familie Van Dam van Isselt (Amersfoort)"., 1914; 252; 1 deel
          Oud nummer 177.
        - "Eenige denkbeelden omtrent de opleiding en de plaatsing van Generale Staf-Officieren"., 1915; 253; 1 katern
          Oud nummer 189.
        - "Genealogische aantekeningen betreffende de familie Van Dam (Amersfoort, Utrecht)", deel XIII., 1915; 254; 1 deeltje
          Oud nummer 191.
        - "Een oude doch belangrijke nota betreffende ons verdedigingsstelsel (jhr. Merkes van Gendt)"., 1915; 255; 1 deel
          Oud nummer 192.
        - "Snelle uitvoering van de landstormwet"., 1915; 256; 1 katern
          Oud nummer 198.
        - "De opleiding van reserve-officieren"., 1914/15; 257; 1 katern
          Oud nummer 207.
        - "Een en ander omtrent onze predikanten te Smyrna in de tweede helft van de 17e eeuw"., 1916; 258; 1 deel
          Oud nummer 222.
        - "Een lang uitgestelde reis, episode uit onzen Levantschen handel"., 1916; 259; 1 deel
          Oud nummer 226.
        - "Eenige bijzonderheden nopens de richtwijzen, de wijzen van waarnemen en het vuren der bereden artillerie"., 1917; 260; 1 deel
          Oud nummer 228.
        - "De afsluiting en inperking van de Zuiderzee"., 1917; 261; 1 deel
          Oud nummer 229.
        - "Gevaar voor Holland bij vorst in 1598 en 1599"., 1917; 262; 1 deel
          Oud nummer 231.
        - "Een poging tot misleiding van Prins Maurits tijdens den veldtocht van 1599"., 1917; 263; 1 katern
          Oud nummer 234.
        - "Genealogische aantekeningen betreffende de familie Van Dam (Amersfoort, Utrecht)", deel XV., 1917; 264; 1 deeltje
          Oud nummer 235.
        - "Valsch geld in onze nederzetting in de levant (2e helft der 17e eeuw)"., 1917; 265; 1 deel
          Oud nummer 238.
        - "De bestemming, de organisatie en het gebruik van onze oorlogsvloten in 1599"., 1916-1917; 266; 1 deel
          Oud nummer 240.
        - "Had Prins Maurits in 1599 vóór Zaltbommel één of twee schipbruggen over de Waal?", 1917; 267; 1 deel
          Oud nummer 241.
        - "Prins Maurits wenscht in 1599 een vaste brug over de Waal te Nijmegen"., 1917; 268; 1 deel
          Oud nummer 242.
        - "Genealogie van de familie Drabbe"., 1920; 269; 1 deel
          Oud nummer 247.
        - "Prins Maurits' veldtocht van 1599". Geschreven., 1917-1918; 270; 1 deel
          Oud nummer 248.
        - "Het landgoed, 'het Dambosch' te Overlangbroek"., 1917; 271; 1 katern
          Oud nummer 250.
        - "Onze Duitsche bondgenoten tijdens Prins Maurits' veldtocht van 1599"., 1917; 272; 1 deel
          Oud nummer 251.
        - "Genealogische aantekeningen betreffende de familie Van Dam (Amersfoort, Utrecht)", deel XVIII., 1917; 273; 1 deeltje
          Oud nummer 252.
        - "De toestand der paarden bij de proefbatterij met éénjarigen, eerste oefeningstijd"., 1918; 274; 1 deel
          Oud nummer 253.
        - "Hoe vormt men een goed militair troepenonderdeel?", 1918; 275; 1 katern
          Oud nummer 254.
        - "Genealogische aantekeningen betreffende de familie Van Dam (Amersfoort, Utrecht)", deel XIX., 1918; 276; 1 deeltje
          Oud nummer 256.
        - "De verdere ontwikkeling van onze weerkracht na de mobilisatie"., 1918; 277; 1 katern
          Oud nummer 258.
        - "Prins Maurits' plakkaten en instructiën van 1599 nopens ons krijgswezen"., 1918; 278; 1 katern
          Oud nummer 262.
        - "Genealogische aantekeningen betreffende de familie Van Dam (Amersfoort, Utrecht)", deel XX., 1918; 279; 1 deeltje
          Oud nummer 263.
        - "De Kringwet van 1853"., 1918; 280; 1 katern
          Oud nummer 264.
        - "Wenken nopens het geven van z.g. zitoefeningen te paard"., 1918; 281; 1 katern
          Oud nummer 266.
          In dit katern bevinden zich aantekeningen van de schrijver.
        - "De beteekenis en de verdere ontwikkeling van onze weermacht na demobilisatie"., 1918; 282; 1 katern
          Oud nummer 268.
        - "Een en ander omtrent de bevelvoering bij opname van veldlegerafdelingen inze permanente stellingen"., 1918; 283; 1 katern
          Oud nummer 269.
          In dit katern bevinden zich aantekeningen en onderstrepingen van de schrijver.
        - "De vorming en de samenstelling van Prins Maurits' hoofdkwartier in 1599"., 1918; 284; 1 katern
          Oud nummer 270.
        - "Lu[x]emburg-Luik-Namen"., 1919; 285; 1 deel
          Oud nummer 271.
        - "Genealogische aantekeningen betreffende de familie Van Dam (Amersfoort, Utrecht)", deel XXI., 1919; 286; 1 deeltje
          Oud nummer 275.
        - Stukken betreffende zijn onderzoek naar de herkomst van "2 oude portretten Hasselaer"., 1919; 287; 1 omslag
          Oud nummer 280.
        - "Het voorspel van Oostende's val in 1599"., 1919; 288; 1 deel
          Oud nummer 281.
        - "De uitbreiding van Prins Maurits' krijgsmacht vóór den aanvang van den veldtocht van 1599. Organisatie van het brugwezen en van den trein"., 1919; 289; 1 katern
          Oud nummer 287.
        - "De IJzer-Waterlinie van 1914-1918". Met correspondentie., 1919; 290; 1 omslag
          Oud nummer 288.
        - "En oud memoriael nopens de familie Drabbe met geschiedkundige gegevens uit de eerste helft der 17e eeuw (Bergen op Zoom en Breda)"., 1919; 291; 1 deel
          Oud nummer 289.
        - "De wederzijdse operatieplannen voor den veldtocht van 1599"., 1919; 292; 1 katern
          Oud nummer 292.
        - "De 'nieuwe weermacht' van kolonel Van den Belt"., 1919; 293; 1 deel
          Oud nummer 296.
        - "De beteekenis en de bevordering van het vrijwillige schieten in Nederland"., 1920; 294; 1 katern
          Oud nummer 300.
        - "De laatste phasen van de verdediging van Antwerpen (7 tot en met 10 oktober 1914)", 1920; 295; 1 katern
          Oud nummer 303.
        - "Bijdragen tot eene genealogie betreffende het Amersfoortsche geslacht Van Ysselt (van Isselt)"., 1920; 296; 6 delen
          Oud nummer 304.
          Het betreft hier 6 exemplaren van dezelfde uitgave, van verschillende aantekeningen voorzien.
        - "Enkele artilleristische oefeningen"., 1920; 297; 1 katern
          Oud nummer 309.
        - "Genealogische aantekeningen betreffende de familie Van Dam (Amersfoort, Utrecht)", deel XXII., 1920; 298; 1 deeltje
          Oud nummer 312.
        - "In memoriam luitenant-generaal H.P. Staal"., 1920; 299; 1 katern
        - "De inleiding van den veldtocht van 1599"., 1920; 300; 1 katern
          Oud nummer 316.
        - "Een vóórkomen tweegevecht in Tweede Kamer", Tijdspiegel 1921 met kranteknipsels uit de Nieuwe Rotterdamsche Courant 1936., 301; 1 omslag
          Oud nummer 323.
        - "Moeten wij onze stelling-artillerie afschaffen?", 1921; 302; 1 katern
          Oud nummer 324.
        - "De geldmiddelen onzer republiek voor den veldtocht van 1599"., 1921; 303; 1 katern
          Oud nummer 326.
        - "Genealogische aantekeningen betreffende de familie Van Dam (Amersfoort, Utrecht)", deel XXIII., 1920/21; 304; 1 deeltje
          Oud nummer 328.
        - "De onderwaterzetting in het IJsergebied, van october 1914 tot october 1918". In de delen bevinden zich aantekeningen en correspondentie., 305; 1 omslag
          Oud nummer 330.
        - "Genealogische aantekeningen betreffende de familie Van Dam (Amersfoort, Utrecht)", deel XXIV., 1921; 306; 1 deeltje
          Oud nummer 331.
        - "Genealogische aantekeningen betreffende de familie Van Dam (Amersfoort, Utrecht)", deel XXV., 1922; 307; 1 deeltje
          Oud nummer 338.
        - "Genealogische aantekeningen betreffende de familie Van Dam (Amersfoort, Utrecht)", deel XXVI., 1922; 308; 1 deeltje
          Oud nummer 340.
        - "Kustbewaking en Kustverdediging"., 1923; 309; 1 katern
          Oud nummer 343.
        - "Genealogische aantekeningen betreffende de familie Van Dam (Amersfoort, Utrecht)", deel XXVII., 1923; 310; 1 deeltje
          Oud nummer 346.
        - "Het einde van Prins Maurits' veldtocht van 1599"., 1924; 311; 1 deel